Images des répertoires du notaire Charles Le Brun pour l'étude XVII
Archives nationales de France
Images des répertoires du notaire Charles Le Brun pour l'étude XVII
7 mars 1761 - 12 mai 1787
MC/RE/XVII/3 - MC/RE/XVII/5
Etude XVII; Le brun, Charles
3 registres
Archives nationales de France
Minutes et répertoires: la loi 2008-696 du 15 juillet 2008 relative aux archives a fixé à 75 ans à compter de la date de l'acte, ou à 25 ans à compter de la date du décès de l'intéressé si ce délai est plus bref, le délai de communication des minutes et répertoires des notaires; ce délai est porté à 100 ans à compter de la date de l'acte si le document se rapporte à un mineur (code du Patrimoine, articles L213-2, 4e d et 5e).
Autres documents de l'étude (dossiers de clients, comptabilité...): s'agissant d'archives privées, ces documents sont communicables selon les modalités fixées par le déposant ou le donateur.
Certains documents ne sont pas accessibles sous leur forme originale en raison de leur mauvais état de conservation.
Registres entrés aux Archives nationales en 1940.
Images des répertoires de l’étude XVII
Archives de l'étude XVII
répertoire d'officier public ministériel
- Répertoire chronologique pour la période du 7 mars 1761 au 30 juin 1773, 7 mars 1761 - 30 juin 1773; MC/RE/XVII/3; Un registre de 500 feuillets de papier manuscrits, hauteur 42 x largeur 26 cm, paginé par le notaire. Le registre est en mauvais état, la reliure nécessiterait une restauration. Les feuillets n° 75, 147, 298 sont déchirés au point d'avoir un morceau volant. Les feuillets n° 12, 16, 63, 183, 184, 190, 215, 241, 267, 318, 354, 370, 376, 398, 400, 412, 438, 441, 448, 451, 461, 488 sont, eux, simplement déchirés.
  Le répertoire contient les informations suivantes: 1. nature de l'acte; 2. date du jour; 3. nom, prénom des parties.
  répertoire
  - Page de titre, 1 r°; 1 feuillet
  - Liste chronologique des actes pour la période du 7 mars au 31 décembre 1761, 7 mars - 31 décembre 1761; 2 r°-32 r°; 31 feuillets
  - Liste chronologique des actes pour la période du 2 janvier au 31 décembre 1762, 2 janvier - 31 décembre 1762; 32 v°-68 r°; 37 feuillets
  - Liste chronologique des actes pour la période du 3 janvier au 31 décembre 1763, 3 janvier - 31 décembre 1763; 68 v°-102 r°; 35 feuillets
  - Liste chronologique des actes pour la période du 4 janvier au 30 décembre 1764, 4 janvier - 30 décembre 1764; 102 v°-137 r°; 36 feuillets
  - Liste chronologique des actes pour la période du 2 janvier au 31 décembre 1765, 2 janvier - 31 décembre 1765; 137 v°-204 r°; 68 feuillets
    - du 2 janvier au 31 juillet 1765, 2 janvier - 31 juillet 1765; 137 v°-169 v°; 33 feuillets
    - du 1er août au 31 décembre 1765, 1er août - 31 décembre 1765; 170 r°-204 r°.; 35 feuillets
  - Liste chronologique des actes pour la période du 2 janvier au 31 décembre 1766, 2 janvier - 31 décembre 1766; 204 r°-273 v°; 70 feuillets
    - du 2 janvier au 30 juin 1766, 2 janvier - 30 juin 1766; 204 r°-241 v°; 38 feuillets
    - du 1er juillet au 31 décembre 1766, 1er juillet - 31 décembre 1766; 241°-273 v°.; 33 feuillets
  - Liste chronologique des actes pour la période du 4 janvier au 31 décembre 1767, 4 janvier - 31 décembre 1767; 273 v°-312 r°; 40 feuillets
  - Liste chronologique des actes pour la période du 2 janvier au 31 décembre 1768, 2 janvier - 31 décembre 1768; 312 r°-357 v°; 46 feuillets
    - du 2 janvier au 30 juin 1768, 2 janvier - 30 juin 1768; 312 r°-334 v°; 23 feuillets
    - du 1er juillet au 31 décembre 1768, 1er juillet - 31 décembre 1768; 335 r°-357 v°.; 24 feuillets
  - Liste chronologique des actes pour la période du 2 janvier au 31 décembre 1769, 2 janvier - 31 décembre 1769; 357 v°-392 v°; 36 feuillets
  - Liste chronologique des actes pour la période du 2 janvier au 31 décembre 1770, 2 janvier - 31 décembre 1770; 392 v°-429 r°; 38 feuillets
  - Liste chronologique des actes pour la période du 4 janvier au 31 décembre 1771, 4 janvier - 31 décembre 1771; 429 r°-460 r°; 32 feuillets
  - Liste chronologique des actes pour la période du 2 janvier au 31 décembre 1772, 2 janvier - 31 décembre 1772; 460 r°-486 v°; 27 feuillets
  - Liste chronologique des actes pour la période du 2 janvier au 30 juin 1773, 2 janvier - 30 juin 1773; 487 r°-500 r°; 14 feuillets
- Répertoire chronologique pour la période du 1er juillet 1773 au 26 mars 1779, 1er juillet 1773 - 26 mars 1779; MC/RE/XVII/4; Un registre de 205 feuillets de papier manuscrits, hauteur 41 x largeur 25,5 cm, paginés par le notaire. Le registre est en bon état.
  Le répertoire contient les informations suivantes: 1. nature de l'acte; 2. date du jour; 3. noms, prénoms des parties.
  - Liste chronologique des actes pour la période du 1er juillet au 23 décembre 1773, 1er juillet - 23 décembre 1773; 1 r°-13 r°; 13 feuillets
  - Liste chronologique des actes pour la période du 4 janvier au 31 décembre 1774, 4 janvier - 31 décembre 1774; 13 r°-37 v°; 25 feuillets
  - Liste chronologique des actes pour la période du 1er janvier au 31 décembre 1775, 1er janvier - 31 décembre 1775; 38 r°-68 r°; 31 feuillets
  - Liste chronologique des actes pour la période du 2 janvier au 31 décembre 1776, 2 janvier - 31 décembre 1776; 68 v°-104 r°; 37 feuillets
  - Liste chronologique des actes pour la période du 2 janvier au 31 décembre 1777, 2 janvier - 31 décembre 1777; 104 r°-147 v°; 44 feuillets
  - Liste chronologique des actes pour la période du 2 janvier au 31 décembre 1778, 2 janvier - 31 décembre 1778; 147 v°-197 r°; 51 feuillets
    - du 2 janvier au 30 juin 1778, 2 janvier - 30 juin 1778; 147 v°-173 r°; 27 feuillets
    - du 1er juillet au 31 décembre 1778, 1er juillet - 31 décembre 1778; 173 v°-197 r°; 25 feuillets
  - Liste chronologique des actes pour la période du 1er janvier au 26 mars 1779, 1er janvier - 26 mars 1779; 197 r°-204 v°; 8 feuillets
- Répertoire chronologique pour la période du 26 mars 1779 au 12 mai 1787, 26 mars 1779 - 12 mai 1787; MC/RE/XVII/5; Un registre de 371 feuillets de papier manuscrits, hauteur 41.5 x largeur 26 cm. Le registre est en bon état. Le feuillet 358 est un peu déchiré en bas.
  - Liste chronologique des actes pour la période du 26 mars au 31 décembre 1779, 26 mars - 31 décembre 1779; 1 r°-46 v°; 46 feuillets
    - du 26 mars au 31 juillet 1779, 26 mars - 31 juillet 1779; 1 r°-25 v°; 25 feuillets
    - du 1er août au 31 décembre 1779, 1er août - 31 décembre 1779; 25 v°-46 v°; 22 feuillets
  - Liste chronologique des actes pour la période du 4 janvier au 31 décembre 1780, 4 janvier - 31 décembre 1780; 46 v°-108 r°; 63 feuillets
    - du 4 janvier au 30 juin 1780, 4 janvier - 30 juin 1780; 46 v°-77 r°; 32 feuillets
    - du 1er juillet au 31 décembre 1780, 1er juillet - 31 décembre 1780; 77 r°-108 r°; 32 feuillets
  - Liste chronologique des actes pour la période du 4 janvier au 31 décembre 1781, 4 janvier - 31 décembre 1781; 108 v°-159 r°; 52 feuillets
    - du 4 janvier au 30 juin 1781, 4 janvier - 30 juin 1781; 108 v°-132 v°; 25 feuillets
    - du 2 juillet au 31 décembre 1781, 2 juillet - 31 décembre 1781; 132 v°-159 r°; 28 feuillets
  - Liste chronologique des actes pour la période du 2 janvier au 31 décembre 1782, 2 janvier - 31 décembre 1782; 159 r°-209 r°; 51 feuillets
    - du 2 janvier au 28 juin 1782, 2 janvier - 28 juin 1782; 159 r°-184 r°; 26 feuillets
    - du 1er juillet au 31 décembre 1782, 1er juillet - 31 décembre 1782; 184 v°-209 r°; 26 feuillets
  - Liste chronologique des actes pour la période du 2 janvier au 30 décembre 1783, 2 janvier - 30 décembre 1783; 209 r°-247 r°; 39 feuillets
  - Liste chronologique des actes pour la période du 2 janvier au 31 décembre 1784, 2 janvier - 31 décembre 1784; 247 v°-284 r°; 38 feuillets
  - Liste chronologique des actes pour la période du 2 janvier au 30 décembre 1785, 2 janvier - 30 décembre 1785; 284 v°-323 r°; 40 feuillets
  - Liste chronologique des actes pour la période du 1er janvier au 31 décembre 1786, 1er janvier - 31 décembre 1786; 323 v°-359 r°; 37 feuillets
  - Liste chronologique des actes pour la période du 2 janvier au 12 mai 1787, 2 janvier - 12 mai 1787; 359 r°-371 r°; 13 feuillets